臺灣高雄地方法院民事判決　　　　　　 110年度勞訴字第84號
原　　　告　陳賢達　
訴訟代理人　陳旻沂律師
被　　　告　亞太電信股份有限公司

法定代理人　陳鵬　　
訴訟代理人　張志全律師
上列當事人間請求確認僱傭關係存在等事件，本院於民國110年
10月27日言詞辯論終結，判決如下：
    主  文
原告之訴駁回。
訴訟費用由原告負擔。
    事實及理由
壹、程序方面：
一、按勞動事件以勞工為原告者，由被告住所、居所、主營業所
    、主事務所所在地或原告之勞務提供地法院管轄，勞動事件
    法第6條第1項前段定有明文。本件原告之勞務提供地為被告
    所屬網路技術中心網路維運工程中南區維運工程組所在之高
    雄市○○區○○○路000號，屬本院管轄範圍，本院就本件
    訴訟自有管轄權。
二、按當事人法定代理人之代理權消滅者，訴訟程序在有法定代
    理人承受其訴訟以前當然停止，惟於有訴訟代理人時不適用
    之；又承受訴訟人於得為承受時，應即為承受之聲明，此觀
    諸民事訴訟法第170條、第173條、第175條第1項規定自明。
    查被告亞太電信股份有限公司法定代理人原為呂芳銘，嗣於
    訴訟繫屬中變更為陳鵬，其於民國110年10月4日具狀聲明承
    受訴訟，有民事聲明承受訴訟狀、股份有限公司變更登記表
    可稽（見本院卷第173至175頁），核與前揭規定相符，應予
    准許。
三、按訴狀送達後，原告不得將原訴變更或追加他訴，但經被告
    同意者，不在此限；被告於訴之變更或追加無異議，而為本
    案之言詞辯論者，視為同意變更或追加，民事訴訟法第255
    條第1項第1款、第2項定有明文。本件原告起訴主張其受僱
    於被告，擔任網路技術中心網路維運工程中南區維運工程組
    高級工程師，嗣遭被告解僱，然被告解僱不合法，爰請求確
    認兩造間僱傭關係存在，被告並應按月給付工資，訴狀送達
    後，原告以其向本院聲請為繼續僱用之定暫時狀態處分，經
    本院裁定准許，然被告卻將原告調職至技術中心北區維運工
    程部北二區營運工程組，其調職不合法，爰追加請求被告應
    回復原告原任職務（見勞專調卷第127至132頁），被告就原
    告上開訴之追加無異議而為本案之言詞辯論，即視為同意追
    加，合於前揭規定，應予准許。
貳、實體事項：
一、原告主張：
(一)原告自101年2月20日起受僱於被告，於遭被告終止勞動契約
    前係擔任網路技術中心網路維運工程處中南區維運工程組之
    高級工程師（RF），每月薪資為新臺幣（下同）76,500元，
    被告將原告109年度之考績評等為D等，原告直屬主管遂詢問
    原告是否同意進行PIP（績效改善計畫），原告認為考績評
    等不符合原告之表現，實無必要進行績效改善計畫，故表示
    不同意進行PIP，詎被告人力資源部門竟於109年12月31日通
    知原告進行資遣面談，並於110年1月20日預告將於同年2月5
    日資遣原告，然原告並無不能勝任工作或違反工作規則情節
    重大之情形，並有符合工作需求之表現，被告僅以一個年度
    且主管個人主觀性較強之考績評等作為依據，即終止勞動契
    約，實違反勞動基準法（下稱勞基法）之規定，其解僱不合
    法，自不生勞動契約終止之效力。
(二)原告主要工作是優化調整無線之話務，負責區域包括臺南市
    仁德、歸仁、關廟及高雄市岡山、梓官、路竹、阿蓮、茄萣
    、永安、橋頭、湖內及彌陀等。109年度個人績效目標主要
    有掉話率、下載速率、TT客訴單據及重點區域涵蓋等四大項
    。掉話率部分，原告負責之臺南市及高雄市部分地區，VoLT
    E掉話率達成中標，CSFB掉話率達成高標，可見工作表現達
    中標以上；TT客訴單量變化部分，雖起起伏伏，但仍呈往下
    降低之趨勢；DL網路品質量測部分亦可達高標。且原告亦主
    動協助非負責區域之山林步道話務優化調整工作，例如嘉義
    里美步道、台東都蘭山、花蓮安通越嶺古道及台東嘉明湖步
    道（高山）等。另原告亦參與非負責區域之高雄義大世界跨
    年晚會之話務規劃，並曾出席NCC之通訊不良檢討會議。再
    就原告歷年表現，原告曾擔任RF內訓講師，106年至109年均
    完成多項報告，106及107年均因工作績效優良而調薪升等，
    108年亦配合公司共體時艱而同意降薪。原告歷年考績皆為B
    、A等級，107年卻被驟降評為C等，但108年仍為B等，可見
    原告非一直處於C、D等級或每況愈下。縱認原告有表現不佳
    情形，但被告從未進行輔導、再訓練或懲戒，也未安排轉調
    其他相當之工作，顯不符合解僱最後手段性原則。被告違法
    解僱原告，兩造間僱傭關係仍存在，被告拒絕原告提供勞務
    ，原告無補服勞務之義務，仍得請求被告按月給付薪資。又
    原告向本院聲請為繼續僱用之定暫時狀態處分，經本院裁定
    准許，然被告卻將原告調職至技術中心北區維運工程部北二
    區營運工程組，其調職不合法，爰併請求被告應回復原告原
    任職務。
(三)聲明：⑴確認兩造間僱傭關係存在。⑵被告應自110年2月6
    日起至回復原告職務之前一日止，按月於每月最後一日給付
    原告76,500元，及自次月一日起至清償日止，按年息5％計
    算之利息。⑶被告應回復原告於網路技術中心網路維運工程
    處中南區維運工程組高級工程師之原任職務。
二、被告則以：
(一)原告任職於被告技術中心網路維運工程處網路維運工程師（
    下稱RF人員），其執掌事項有：網路規劃、網路優化、客訴
    處理。被告依RF人員執掌，設定109年工作目標（下稱MBO）
    ，用以檢視原告109年工作績效結果，原告多項未達MBO目標
    ，甚至低於低標，致使其109年度績效考核評等為D等，茲分
    述如下：⑴行網語音品質：目標值為六都＋彰化＋屏東掉話
    率（指用戶使用網路進行通話時，整體斷話之比率）高標為
    0.35％、中標為0.38％、低標為0.43％，依被告NOC WEB網
    路系統產出客觀資料統計，原告負責區域臺南部分掉話率
    109年1月到10月間有9個月份在低標以下，整體平均未達低
    標；高雄部分掉話率109年1月到10月間有2個月份在低標以
    下，8個月為中標，整體平均未達中標；2G通話掉話率，在
    108年由他人負責時，品質已達高標，原告雖有維持高標，
    但有逐步劣化情形，卻不見原告有任何作為。⑵行網數據品
    質：目標值為六都＋彰化＋屏東掉話率高標為26Mbps、中標
    為25Mbps、低標為23Mbps，原告負責臺南及高雄14個行政區
    中，109年1月到10月間，計有13個行政區在低標以下。⑶降
    低客訴：目標值為每月客訴比例與1月相較，需下降5％，原
    告負責主要區域臺南及高雄部分，均未達標，且NCC客訴案
    件為公司檢討客訴案件重要指標，原告負責行政區人口比例
    佔南區維運處整體所轄之11.83％，但其轄區內之NCC客訴案
    件卻占南區維運處客訴總件數之15.7％，比例明顯偏高。⑷
    重點地區涵蓋改善：包含外勞宿舍、風景區、百大景點、知
    名餐廳、營業場所及大專院校之訊號改善，原告並無實際進
    行任何具體案件。另109年需執行干擾之排查作業，原告負
    責之區域合計有高達13件未排除。原告任職年資近10年，且
    為8職等之高職等RF人員，被告自108年起指派其負責之行政
    區域占南區總人口數均偏低，是盼藉此工作分配讓原告得於
    職掌範圍外，憑其資深之工作經驗，輔助南區其他RF人員成
    長，促使南區各項KPI指標達高標，然此期待並未實現，原
    告固守自身職掌，108年及109年度南區整年度掉話率仍不盡
    理想，109年度原告自身所負責區域更無法達成前述被告要
    求之標準。另原告對於被告要求事項，積極度及配合度均屬
    低落：⑴109年5月指示岡山基地台站點820002需尋點紓解S3
    L700話務，並未配合完成；⑵109年8月指示原告改善高雄辦
    公室6樓至8樓之VoLTE語音品質，經責成其進行參數優化調
    整，原告僅口頭回覆不好處理，之後未再有進一步動作，配
    合度不佳；⑶109年11月被告因高公局南分局標案，需要具
    特定專業技術人員支援，原告列於建議名單中，經詢問其意
    願，回覆並無意願協助職掌以外事項。
(二)被告績效評核結果於109年12月28日公布後，原告直屬組級
    主管葉晉亨於當日下午即與原告面談結果，原告當日向主管
    表示請公司予以資遣，主管建議進行PIP進行績效改善計畫
    ，否則公司會進行資遣，葉晉亨於同年12月29日欲與原告溝
    通討論進行績效改善計畫，以調查原告工作表現不佳之原因
    ，並與原告共同努力提升其工作績效，然原告仍堅持自身表
    現優良，認為績效評核不具客觀性，並於公司績效改善計畫
    表上註記「不同意參與PIP計畫」，而拒絕協商任何可行之
    改善或解決方案，原告直屬部級主管何志義經理再於同年12
    月30日南下與原告晤談，原告仍不同意參與PIP計畫，被告
    遂於同年12月31日通知原告進行資遣訪談。原告於110年1月
    12日以電子郵件要求就考核結果進行調查，被告請原告直屬
    處級主管簡瑞明副總經理內部再次確認原告考核歷程及所憑
    依據，確認原告之年度績效考核非登載錯誤。由上顯見原告
    客觀上工作表現不佳，主觀上亦無繼續忠誠履行勞務給付之
    意願，被告於窮盡最後手段後，依勞基法第11條第1項第5款
    終止兩造間僱傭關係，應屬適法。
(三)被告RF工程師人力現況，北區人員為8人，平均管理站台數3
    25組，中南區人員為11人，平均管理站台數260組，基於公
    司經營管理，本就應紓解北區RF工程師之負擔，原告原任職
    單位雖原有7位工作人員，現有5人，然北區RF工程師108年
    離職6位、109年離職5位，被告近年來戮力調整北區RF工程
    師長期工作負擔較大之問題；又依被告108年年報損益表及
    109年財報損益表等資料顯示，被告長期處於虧損狀態，人
    力政策早已遇缺不補，而原定農曆年後報到北區RF工程師之
    應徵人員，最終決定不報到，被告本於公司經營所需，通知
    原告補上該職缺，非存在不良動機之刻意安排，實乃公司經
    營需要且有合理必要性。又因通過共頻共網案而增加500台
    4G基地台，係被告與遠傳電信公司就5G共頻共網申請案所為
    之「附條件行政處分」，被告就此500站的設置已接近完成
    ，但不因此需要增加RF工程師之人力。原告調動後仍擔任RF
    工程師職務，被告就其工資及其他勞動條件，均未作不利之
    變更，調動後工作亦應為原告體能及技術可勝任，且被告除
    提供住宿地點協助外，另提供探視交通津貼每月13,000元，
    高出被告現行調遷津貼給付原則6,500元之一倍，被告已將
    調動工作地點過遠，給予必要之協助。是被告暫時恢復原告
    北區RF工程師職務，與勞基法調動職務之規定並無不符。
(四)聲明：原告之訴駁回。
三、本院之判斷：
(一)原告自101年2月20日起受僱於被告，於遭被告終止勞動契約
    前係擔任網路技術中心網路維運工程處中南區維運工程組之
    高級工程師（RF），每月薪資76,500元，被告將原告109年
    度考績評等為D等，經直屬主管詢問原告是否同意進行PIP（
    績效改善計畫），原告認考績評等與其表現不符，無進行績
    效改善計畫之必要，而不同意進行PIP，被告乃依勞基法第
    11條第1項第5款之規定，於110年1月20日預告於同年2月5日
    終止勞動契約等情，為兩造所不爭執，自堪信為真實。原告
    主張被告解僱不合法，不生勞動契約終止之效力，兩造間僱
    傭關係仍存在，則為被告所否認，並以前揭情詞置辯。
(二)按勞基法所規定之勞動契約，係指當事人之一方，在從屬於
    他方之關係下，提供職業上之勞動力，而由他方給付報酬之
    契約，而勞基法第11條第5款規定，勞工對於所擔任之工作
    確不能勝任時，雇主得預告勞工終止勞動契約，揆其立法意
    旨，重在勞工提供之勞務，如無法達成雇主透過勞動契約所
    欲達成客觀合理之經濟目的，雇主始得解僱勞工，而造成此
    項合理經濟目的不能達成之原因，應兼括勞工客觀行為及主
    觀意志，是該款所稱之「勞工對於所擔任之工作確不能勝任
    」者，舉凡勞工客觀上之能力、學識、品行及主觀上違反忠
    誠履行勞務給付義務（包括勞工主觀上能為而不為、可以做
    而無意願做，亦屬之）均應涵攝在內，且須雇主於其使用勞
    基法所賦予保護之各種手段後，仍無法改善情況下，始得終
    止勞動契約，以符「解僱最後手段性原則」。次按工作規則
    中倘就勞工平日工作表現訂有考評標準，並就不符雇主透過
    勞動契約所欲達成客觀合理之經濟目的者，亦訂明處理準則
    ，且未低於勞基法就勞動條件所規定之最低標準，勞資雙方
    自應予以尊重並遵守，始足兼顧勞工權益之保護及雇主事業
    之有效經營及管理。又雇主對勞工所為之績效考核或懲處，
    乃雇主之人事權，其對象事實往往具有專業性，應承認雇主
    本於其專業有一定之裁量權限與判斷餘地，惟該考核或懲處
    結果對勞工權益影響至鉅，仍不得有逾越權限或權利濫用等
    情事，如其判斷或裁量違法、程序有明顯瑕疵，法院非不得
    予以審查。
(三)查被告為使員工績效考核與管理制度化，客觀評估員工過去
    的行為表現與工作目標達成，作為未來培育發展員工及人力
    資源決策之依據，特訂定「員工績效考核作業準則」（下稱
    績效考核準則），此觀該準則第壹條規定自明。而依其中第
    叁條內容規定員工負有設定及達成工作目標之責任；期初應
    由員工依據說明書及部門年度計畫與主管一同擬定個人年度
    工作計畫與目標，並擬定個人發展計畫；績效考核應以「工
    作表現」及「貢獻度」為評核標準，而非「年資」及「職等
    」；於進行績效考核作業時，員工應填寫工作成果並自我評
    量，繼由直屬主管完成所屬員工之績效面談與初評作業，再
    由權責主管依規定完成複評及核定，最後由人資單位彙整全
    公司考核資料呈請總經理/董事長核定後結案；績等類別分
    為A＋、A、B、C、D，各績等分配比例依當年度狀況另行訂
    定；如年度考核績等為C/D，主管得提出PIP（績效改善計畫
    ）一個月，以促使員工積極改善，員工則有配合執行績效改
    善計畫之責任；績效改善面談前主管應瞭解員工工作表現不
    符合期望的事實及原因，員工應提出工作目標或工作表現執
    行報告，進而設定、執行績效改善計畫；績效改善計畫期滿
    ，如未達成目標者，得延長績效改善計畫1-3個月、考慮調
    整其職務或提報資遣（本院卷第75至78頁）。上開績效考核
    係雇主對於所僱用之勞工在過去某段期間工作表現之評價，
    並對勞工具有之潛在發展能力進行評估，一般而言，多作為
    獎懲、人事異動、薪資調整、獎金給付、教育訓練及業務改
    善等之依據，亦可作為激勵勞工工作情緒，進而提高組織士
    氣、推動企業發展及精神，而勞工之績效考核，除一定之客
    觀標準外，通常亦會包含由勞工所屬部門直屬主管或更上層
    主管依勞工之工作態度、能力及表現為裁量與評價之部分，
    勢必有一定之裁量餘地而難以具體詳予特定量化，此係企業
    組織人事管理之範疇，亦關乎企業營運目標與文化型塑，若
    過度審查將影響企業人事管理及營運，是以法院應尊重企業
    對於人事管理之合理權限，如企業對於績效評核能提出具體
    說明，法院應僅在發生違反法律規定、顯不合理或其他裁量
    瑕疵之情況時，始有介入審查此部分評核之必要。經查：
  ⑴原告擔任被告技術中心網路維運工程處網路維運工程師，其
    執掌事項包含網路規劃、網路優化及客訴處理，負責區域包
    括臺南市仁德、歸仁、關廟及高雄市岡山、梓官、路竹、阿
    蓮、茄萣、永安、橋頭、湖內及彌陀等。依原告109年度MBO
    （工作目標）所載：⑴行網語音品質（掉話率改善）：目標
    值為六都＋彰化＋屏東掉話率（指用戶使用網路進行通話時
    ，整體斷話之比率）高標為0.35％、中標為0.38％、低標為
    0.43％，依被告NOC WEB網路系統產出客觀資料統計，原告
    負責區域臺南部分掉話率109年1月到10月間有9個月份在低
    標以下，整體平均未達低標；高雄部分掉話率109年1月到10
    月間有2個月份在低標以下，8個月為中標，整體平均未達中
    標。⑵行網數據品質（網速改善）：目標值為六都＋彰化＋
    屏東網速傳輸速度高標為26Mbps、中標為25Mbps、低標為23
    Mbps，原告負責臺南及高雄14個行政區中，109年1月到10月
    間，計有13個行政區在低標以下，僅有1個行政區達到中標
    。⑶降低客訴：目標值為每月客訴比例與1月相較，需下降5
    ％，原告負責主要區域臺南及高雄部分，均未達標。⑷重點
    地區（訊號）涵蓋改善：包含外勞宿舍、風景區、百大景點
    、知名餐廳、營業場所及大專院校之訊號改善，原告並無實
    際進行任何具體案件，此有被告提出原告109年度MBO及原告
    109年度負責區域行網語音品質、行網數據品質及客訴統計
    表可按（勞專調卷第91至99頁、本院卷第117至123頁）。被
    告另稱原告對於被告要求事項，積極度及配合度均屬低落，
    例如：109年8月指示原告改善高雄辦公室6樓至8樓之VoLTE
    語音品質，經責成其進行參數優化調整，原告僅口頭回覆不
    好處理，之後未再有進一步動作；109年11月被告因高公局
    南分局標案，需要具特定專業技術人員支援，原告列於建議
    名單中，經詢問其意願，回覆並無意願協助職掌以外事項。
    又依原告109年度績效評核表所示，原告初評、複評均為C等
    ，複評2為D等，最終核定績等為D等（本院卷第79頁）。原
    告則主張其負責區域位屬偏鄉，因基地台數量不足，影響行
    網語音品質，客訴量也因此增加，且其負責之部分地區，Vo
    LTE掉話率達成中標，CSFB掉話率達成高標，工作表現達中
    標以上；TT客訴單量變化部分雖有起伏，但仍呈往下降低趨
    勢；DL網路品質量測部分亦達高標；其亦主動協助非負責區
    域之山林步道話務優化調整工作，並參與非負責區域之高雄
    義大世界跨年晚會之話務規劃，及出席NCC之通訊不良檢討
    會議，並曾擔任RF內訓講師，106年至109年均完成多項報告
    ，106及107年均因工作績效優良而調薪升等，歷年考績除10
    7年為C等外，餘皆為B、A等級；至於高公局南分局標案無支
    援意願部分，係因其無機電系統整合及工地履約之相關經驗
    ，且工作地點在台南，公司未提供住宿及交通等配套措施等
    語，並提出台南市及高雄市掉話率、TT單量變化及FDL網路
    品質量測統計資料為證（勞專調卷第33至39頁）。
  ⑵查原告所提出上開統計資料係全區績效，並非其個人績效，
    此為原告所不爭執（勞專調卷第121頁），原告主張其109年
    度工作表現達中標以上，即無憑據。次依證人即原告直屬主
    管葉晋亨具結證稱：伊在被告公司工作20年，自108年11月
    起擔任原告直屬主管，被證1為原告109年度的個人MBO，第
    一項行網語音品質是個人負責的行政區在考核期間每個月依
    照公司的網管資料進行統計分析，第二項個人目標行網數據
    品質主要是根據網管網頁中提供數據的速率，這些都是依照
    每個行政區去做換算，也是系統提供基本資料，再由人工去
    換算統計，第三項個人目標降低客訴的數據，公司是每天會
    有客訴數量的報表，所謂客訴下降是比較第一個月開始後面
    的下降趨勢是否有達到百分之五；被證2至5及庭呈的補充資
    料（下稱系爭統計資料）都是伊計算出來的；個人MBO的考
    核時間是從當年的11月份至隔年的10月份；原告工作職掌範
    圍主要是負責系爭統計資料內所有行政區的KPI的維持及精
    進、客訴的下降，另外會有主管指派輪替性的工作；山林步
    道話務優化調整、高雄義大跨年話務規畫、參加NCC通訊不
    良研討會議，都是主管所指派的工作，這些指派性的工作主
    要是考量當下各個同仁的工作負荷量，會指派適合且目前工
    作比較寬鬆的同仁前往；伊在109年8月曾指派原告解決高雄
    辦公室6到8樓語音品質不良的問題，原告回覆問題不好處理
    ，所以沒有去解決，後來是伊跟另外一位同事謝曜州一起解
    決的，當下的解決方式是干擾查測及天線優化調整，上述作
    法完成之後已經有解決；109年11月間，原告有被列在高工
    局南分局的標案支援名單，但他沒有意願去支援，其拒絕理
    由主要是離家比較遠，公司會提供交通補助，住宿不會提供
    ，而從高雄至臺南工地支援的車程時間約40分至50分左右；
    109年度的維運工程師是7位，維運工程師會有屬於自己的行
    政區，是依照基地台的數量及客數評估做區域分配，原告的
    行政區人口比例大概是11％，在其他工程師比起來行政區算
    是輕的；原告沒有向伊抱怨過他所負責的行政區域大部分是
    偏鄉，導致他的KPI、客訴的數據都不好看，原告負責的行
    政區域也不是屬於偏鄉，是屬於人口數中等的行政區；原告
    擔任RF講師是在108年11月之前，主要是分享他的專業知識
    ，不在109年度考核期間也非考核範圍；原告的績效評核果
    在109年12月28日公告後，伊有找原告面談，當天他沒有否
    決要做PIP計畫，伊有說隔天會提相關表單跟他做討論，隔
    天伊請原告簽署績效改善計畫表，但原告不同意參加PIP計
    畫，主要是他不認為他的績效是最差的；公司會有一個等第
    分配的配額，伊初評給原告C等的原因主要是考量目前職等
    的分配及人員過剩問題，依南區維運處來說，維運工程師共
    計7位，數量相對於其他區是偏多；伊在考核之前，並沒有
    完全參考系爭統計資料，不完全清楚原告的工作目標有未達
    標的情形，公司考核有等第分配，A、D等各占5％，其他為B
    、C等；系爭統計資料的製作時間是在打考績之後，在打考
    績之前，每位同仁MBO的情形有一部分是清楚，其他部分還
    要經過計算，公司有檢視系統，包括KPI的系統可以做初步
    判斷，精細的部分細分到行政區必須把數據拉出來做人工細
    算；伊在打考績當下每位同仁負責區域前三項的個人目標情
    況有一部分是清楚，前三項的KPI指標在打考績之前除了行
    網語音品質、降低客訴指標、重點區涵蓋比較清楚外，行網
    數據品質並未納入考績評等，因為行網數據品質的資料樣本
    數數量較低，比較沒有像其他三項考量的比重會比較重；公
    司基地台主要是設置在有人口的地區，掉話率、客訴率比例
    偏高，跟基地台數量不是反比，是沒有關連等語（本院卷第
    101至114頁）。由證人葉晋亨之證詞可知，系爭統計資料係
    由系統提供基本資料，再由證人以人工換算統計所得，其上
    列為評鑑之工作項目、目標值、行動計畫及達成值均具體明
    確或經量化之標準，而被告係依基地台數量及客數評估為區
    域分配，每名維運工程師均有各自負責的行政區，原告所負
    責之行政區人口比例約11％，屬於人口數中等的行政區，非
    屬偏鄉，且較其他行政區之工作量為輕，原告亦未曾向證人
    抱怨其所負責的行政區域大部分為偏鄉，導致其數據不佳，
    且基地台設置之數量與掉話率、客訴率比例亦無關連性，是
    系爭統計資料之內容應屬客觀公正。又證人葉晋亨負責原告
    之初評，其於初評前雖尚未細算原告之各項MBO數據，而系
    爭統計資料亦係於考績評核後始為製作，然證人於評核前對
    於原告在行網語音品質、降低客訴指標及重點區涵蓋之工作
    表現已大致清楚，僅尚未精算其數據，而事後根據系統提供
    基本資料換算統計後，原告亦確有系爭統計資料所示未達標
    之情形，且大部分數據均未達低標；而依系爭考核作業準則
    叁㈥績效管理、㈨評分標準及相關說明2.規定，績效考核
    應以「工作表現」及「貢獻度」為評核標準；各績等分配比
    例依當年度狀況另行訂定。則證人依原告該年度之工作表現
    、就被告指派事項主觀上之積極度及配合度、貢獻度及績等
    比例分配，評核原告為C等，權責主管於複評時分別給予C、
    D等，最終核定績等為D等，難認有何判斷或裁量違法、程序
    有明顯瑕疵或其他權利濫用之情形，本院自應尊重並承認其
    績效考核之結果。
(四)查依系爭績效考核準則之規定，年度考核績等為C/D，主管
    得提出PIP（績效改善計畫）一個月，以促使員工積極改善
    ，員工則有配合執行績效改善計畫之責任；績效改善面談前
    主管應瞭解員工工作表現不符合期望的事實及原因，員工應
    提出工作目標或工作表現執行報告，進而設定、執行績效改
    善計畫；績效改善計畫期滿，如未達成目標者，得延長績效
    改善計畫1-3個月、考慮調整其職務或提報資遣。本件原告
    109年度考核績等為D等，主管葉晉亨依前揭規定於109年12
    月29日提出績效改善計畫表，然原告認其年度績效非屬最差
    ，而不同意進行PIP計畫，經原告直屬部級主管何志義再次
    與原告商談，原告仍拒絕參與PIP計畫，被告於同年12月31
    日通知原告進行資遣訪談，嗣原告以電子郵件要求被告就其
    年度績效考核結果進行調查，經被告人資單位與原告直屬主
    管及各層級主管確認並無錯誤後，於110年1月20日以電子郵
    件回覆原告，仍維持原核定，此有被告提出原告不爭執其真
    正之電子郵件附卷可考（本院卷第159頁）。是原告年度考
    核績等為D等，依前揭系爭績效考核準則之規定，即有配合
    執行績效改善之義務，先由主管瞭解員工工作表現不符合期
    望的事實及原因，再由雙方共同擬定行動計畫，列出改善事
    項、預期達成目標及預期達成日期，屆期為成果評量，檢視
    員工是否已達預期之績效行為改善目標，若未達預期目標，
    是否再進行第2次PIP計畫，最終無法改善，始終止僱用，此
    不僅在提升、改善員工之工作表現，更是讓原告有機會證明
    其非不能勝任工作，實屬雇主對於不適任員工施以限期輔導
    改善以迴避解僱之最後手段，原告如對考核績等之方式、結
    果不服，應在績效改善計畫擬定過程中向主管反應，由主管
    重新審定其考核是否妥適，但不能以主觀上認為考核結果不
    正確，拒絕配合執行績效改善計畫。又原告過往績效固屬良
    好，然其109年度有多項工作項目未達低標，而無法達成被
    告透過勞動契約所欲達成客觀合理之經濟目的，被告欲藉由
    績效改善計畫提升原告工作效能，然原告拒不配合，致其主
    管無從得知原告工作表現不符合期望之原因並共同擬訂、執
    行績效改善計畫，主觀上亦有違反忠實履行勞務給付義務之
    情事，本院審理時復再次詢問原告如其復職是否同意進行績
    效改善計畫，原告仍表示其工作表現並非最末位，且無論有
    無參與績效改善計畫，均會被資遣等語（本院卷第144頁）
    ，惟依被告提出109年度考核結果為D等之員工統計表、被告
    所屬網路技術中心員工統計表，該等員工於進行PIP後留任
    之情形不在少數（本院卷第161至165頁），並無原告所述縱
    參與績效改善計畫，仍會遭資遣之情形。是依原告之職等、
    技術，應有帶領同仁精進的作用，然其109年度之績效及主
    觀配合度、積極度，均未展現出符合其職位應有之成效，而
    未能達成被告要求之經濟目的，復拒絕依公司規定進行績效
    改善計畫，主觀上亦欠缺忠誠履行勞務給付之意願，原告復
    未表示其有轉調其他職務之意願，是被告已盡解僱最後手段
    ，且若原告復職後不依規定進行績效改善計畫，其他員工易
    生仿效，將破壞公司人員管理制度，有礙公司正向發展。從
    而，被告依勞基法第11條第1項第5款終止勞動契約，即無不
    合。
五、綜上所述，被告終止勞動契約應屬適法，原告聲明第一項請
    球確認兩造間僱傭關係存在，並請求被告按月給付薪資，為
    無理由，又兩造間僱傭關係業經被告合法終止，原告聲明第
    二項請求被告應回復原告於網路技術中心網路維運工程處中
    南區維運工程組高級工程師之原任職務，亦無理由，均應予
    駁回。
六、本件事證已臻明確，兩造其餘攻擊防禦方法及證據，核與判
    決之結果不生影響，爰不一一論列，併此敘明。
七、訴訟費用負擔之依據：民事訴訟法第78條。
中    華    民    國   110    年    11    月    18    日
                        勞動法庭法  官  鍾淑慧
以上正本係照原本作成。
如對本判決上訴，須於判決送達後20日內向本院提出上訴狀。如
委任律師提起上訴者，應一併繳納上訴審裁判費。
中    華    民    國   110    年    11    月    18    日
                                書記官  林怡君